臺灣臺南地方法院交通事件裁定　　　 93年度交聲更(一)字第8號
移送機關　交通部公路總局嘉義區監理所台南監理站
受處分人
即異議人　甲○○
上列受處分人因違反道路交通管理處罰條例案件，對於交通部公
路總局嘉義區監理所台南監理站民國92年10月20日所為之裁決處
分（處分案號：嘉監南字第裁74—00000000號、嘉監南字第裁74
─00000000號）聲明異議，前經本院以92年度交聲字第615號裁
定異議駁回，經受處分人提起抗告後，復經台灣高等法院台南分
院以93年度交抗字第151號將原裁定撤銷並發回更審，本院裁定
如下：
    主  文
原處分違反道路交通管理事件裁決書嘉監南字第裁74—00000000
號關於「記違規點數壹點」部分撤銷。
甲○○汽車駕駛人，行車速度，超過規定之最高時速，處罰鍰新
台幣貳仟壹佰元。
原處分違反道路交通管理事件裁決書嘉監南字第裁74─00000000
號關於「記違規點數壹點」部分撤銷。
甲○○汽車駕駛人，行車速度，超過規定之最高時速，處罰鍰新
台幣貳仟肆佰元。
    理  由
一、原處分意旨略以：受處分人即異議人甲○○於民國89年3月2
    日13時42分許及同年月4日13時35分許，駕駛車牌號碼UI─5
    953號自小客車，行經速限70公里之台一省道公路350公里路
    竹段、台一省道公路351公里路竹段時，分別經警以電腦雷
    達自動照相測速器測獲行車時速高達89公里、98公里，分別
    超速19公里、28公里，而違反行車速限管制規定，經內政部
    警政署國道公路警察局省道第三隊分別以89公警局交字第33
    028501號、89公警局交字第00000000號舉發違反道路交通管
    理事件通知單予以逕行舉發。移送機關即交通部公路總局嘉
    義區監理所台南監理站，復以異議人之上述違規事實明確，
    乃依道路交通管理處罰條例第40條第1項之規定，分別裁處
    異議人罰鍰新台幣（下同）2千1百元，並記違規點數1點；
    及處罰鍰2千4百元，並記違規點數1點。
二、聲明異議意旨則以：異議人甲○○雖有於89年3月2日13時42
    分許及同年月4日13時35分許，駕駛車牌號碼UI─5953號自
    小客車，行經速限70公里之台一省道公路350公里路竹段、
    台一省道公路351公里路竹段時，分別為警以電腦雷達自動
    照相測速器測獲行車時速高達89公里、98公里，分別超速19
    公里、28公里，而違反行車速限管制規定之事實。然上開違
    規事件均已在高雄填寫自用車違規駕駛人資料申報書，申請
    在台南監理站吊扣駕照，並在台南監理站按規定日期與規定
    交付切結書、駕照給承辦人完成吊扣駕照手續，顯然台南監
    理站本身內部作業疏忽，未將吊扣完成的資料輸入電腦並將
    違規的原始資料註銷所引起的。又本案兩件係同時到台南監
    理辦理吊扣駕照，其應到日期係89年7月5日前，並從異議人
    的駕照背面蓋有吊扣日期為89年7月14日即可證明確實完成
    本案二件的吊扣駕照程序。另外異議人在辦理吊扣時，承辦
    人告訴異議人於半年內共記違規6點，須參加講習及考試，
    異議人亦如期參與講習與考試，台南監理站應有資料才對，
    這些連續先後次序都可證明確實已完成吊扣。從而，異議人
    不服原裁處，而提起本件異議。
三、按汽車駕駛人，行車速度，超過規定之最高時速，處（銀元
    ）四百元以上八百元以下罰鍰；並記違規點數1點；90年6月
    1日修正施行前之道路交通管理處罰條例第40條第1項、第63
    條第1項第1款分別定有明文。
四、經查：
　(一)本件受處分人即異議人甲○○於89年3月2日13時42分許及同
    年月4日13時35分許，駕駛車牌號碼UI─5953號自小客車，
    行經速限70公里之台一省道公路350公里路竹段、台一省道
    公路351公里路竹段時，分別為警以電腦雷達自動照相測速
    器測獲該輛自小客車之行車時速高達89公里、98公里，分別
    超速19公里、28公里，而違反道路速限管制規定之事實，有
    內政部警政署國道公路警察局89公警局交字第00000000號、
    89公警局交字第00000000號舉發違反道路交通管理事件通知
    單各1紙及違規採證照片2張在卷可稽。且為異議人所自承。
    從而，異議人分別有於前開時、地駕駛上開自小客車而行車
    速度超速之違規事實，即堪認定。
  (二)異議人雖辯稱：本案二件違規罰單，均已至台南監理站辦理
    易處吊扣手續，並已於89年8月13日吊扣完畢云云。惟查，
    依監理機關所檢送之異議人汽車駕照吊扣銷歷史情況，分別
    有89年7月14日之【記點吊扣】、90年12月24日之【易處吊
    扣】及93年4月27日之【易處吊扣】各1次。而於90年12月24
    日「易處吊扣」紀錄，係因車牌號碼UI─5953號自小客車，
    於88年10月11日17時26分許，經人駕駛有行車速度超過規定
    之最高時速之違規行為，而經警以高雄市政府警察局88高市
    警刑交相字第00000000號舉發違反道路交通管理事件通知單
    逕行舉發，嗣因該輛車牌號碼UI─5953號自小客車車主蔡仁
    正至高雄市交通事件裁決所，告知違規駕駛人為異議人甲○
    ○，高雄市交通事件裁決所隨即將第00000000號違規案移至
    嘉義區監理所台南監理站，該監理站於接獲移轉之違規案即
    重新將違規資料鍵入電腦，異議人於90年12月24日到案辦理
    易處吊扣駕駛執照3個月手續（吊扣起訖時間自90年12月24
    日起至91年3月23日止）。復於93年4月27日之「易處吊扣」
    紀錄，係由於車牌號碼UI─5953號自小客車，於88年10月13
    日17時27分許，經人駕駛行經高雄市○○路與惠豐路口之設
    有燈光號誌管制之交岔路口時，有闖紅燈之違規情事，而經
    警以高雄市政府警察局88高市警刑交相字第00000000號舉發
    違反道路交通管理事件通知單逕行舉發，嗣因該輛車牌號碼
    UI─5953號自小客車車主蔡仁正於88年11月30日至高雄市交
    通事件裁決所，告知違規駕駛人為異議人甲○○，高雄市交
    通事件裁決所隨即將第00000000號違規案移至嘉義區監理所
    台南監理站，該監理站於接獲移轉之違規案即重新將違規資
    料鍵入電腦，異議人於93年4月27日到案辦理易處吊扣駕駛
    執照3個月手續（吊扣起訖時間自93年4月27日起至93年7 月
    26日止）。又前開「記點吊扣」紀錄，則係因異議人甲○○
    於88年10月11日（超速）、88年10月13日（闖紅燈）、89年
    3月2日（超速，即本件）及89年3月4日（超速，即本件），
    違規記點共計已達6點，依道路交通管理處罰條第63條第3項
    前段規定，由台南監理站寄發第000000000號違規通知單，
    通知異議人甲○○到案執行記點吊扣駕駛執照1個月手續（
    吊扣起訖時間自89年7月14日起至89年8月13日止），本次記
    點吊扣紀錄並有註記在異議人甲○○駕駛執照背面之持照條
    件欄內。以上事實有：交通部公路總局嘉義區監理所台南監
    理站92年12月29日嘉監南字第0920028829號函、甲○○之汽
    車駕駛執照正反面影本、逕行舉發案件自用車違規駕駛人資
    料申報書、本院92年交聲字第614號交通事件裁定、及交通
    部公路總局嘉義區監理所台南監理站嘉監南字第0940000064
    號函暨汽車吊扣銷歷史情況、汽車記點查詢報表、違規查詢
    報表等在卷可憑。從而可知，本件即89年3月2日及89年3月4
    日超速違規行為，並無易處吊扣之記錄。
　(三)依交通部公路總局嘉義區監理所台南監理站函：『二、經查
    本案並無易處吊扣之紀錄（新增易處吊扣紀錄序1係93年4
    月6日南院慶刑通92交聲614號裁定之案件）。三、依道路交
    通管理處罰條例第63條第3項所述「汽車駕駛人在6個月內，
    違規記點共達6點以上者，吊扣駕駛執照1個月，．．」，經
    查駕駛人甲○○君自88年10月11日起至89年3月4日止記點達
    6點（含本案違規記點2點在內），本站依法掣開裁決書雙掛
    號寄達駕駛人，駕駛人於89年7月14日到站辦理記點吊扣且
    未對本案提出異議，則該記點吊扣處分並無違法之疑義存在
    。』，有交通部公路總局嘉義區監理所台南監理站嘉監南字
    第0940000064號函附卷可參。準此，可知該89年7月14日至
    同年8月13日之吊扣駕照紀錄，係因於半年內違規記點共記
    已達6點，處記點吊扣駕照1個月之處分，而本件即89年3月2
    日及89年3月4日超速違規行為，並無易處吊扣。
  (四)又按所謂「易處吊扣」係指汽車所有人、駕駛人違反道路交
    通管理，經主管機關裁決後逾15日未向管轄地方法院聲明異
    議，或其聲明異議經法院裁定確定，而不依裁決或裁定繳納
    罰鍰，按其罰鍰數額，易處吊扣汽車牌照或駕駛執照1個月
    至3個月（道路交通管理處罰條例第65條第1項第3款參照）
    ；換言之，「易處吊扣駕照」既係行為人對於監理機關所為
    之「罰鍰」裁決，因逾期不繳納而受之處分，則行為人必先
    經主管監理機關掣開「違反道路交通管理事件裁決書」後，
    就該「罰鍰」部分，始有可得按其「罰鍰數額」而「易處吊
    扣駕照」之可言。而查，本案受處分人即異議人甲○○雖係
    於89年3月2日及同年月4日因駕車超速違規，惟係迄至92年1
    0 月20日始經台南監理站掣開本件二紙裁決書，依前開說明
    ，則異議人甲○○於本案裁決前即92年10月20日前，就本案
    所受之裁決罰鍰部分，自無可得有「易處駕照」之可能。是
    異議人前開所辯，要係避責之詞，自無可採。
五、綜上所述，本件受處分人即異議人甲○○分別於上揭時、地
    ，駕駛前開自小客車，有行車速度超過規定最高時速之違規
    事實，均可認定，則移送機關即交通部公路總局嘉義區監理
    所台南監理站據此引用前開修正施行前之道路交通管理處罰
    條例第40條第1項、第63條第1項第1款等規定，並參酌修正
    施行前之違反道路交通管理事件統一裁罰標準表之相關內容
    ，而分別裁處異議人罰鍰2千1百元、及2千4百元，於法並無
    不當。惟有關各記違規點數1點部分，因該違規點數已在89
    年間連同其他二次違規之記點，而在6個月內累計達6點，業
    經台南監理站寄發第00000000號違規通知單，通知異議人到
    案執行記點吊扣駕駛執照1個月完畢（吊扣起訖時間自89年7
    月14日起至89年8月13日止），已如前述；是異議人上開違
    規記點部分暨已先行執行完畢，於本案中自無庸再予記點，
    而移送機關誤另予記異議人違規點數各1點，容有未洽，故
    應由本院將原處分違反道路交通管理事件裁決書嘉監南字第
    裁74—00000000號關於「記違規點數1點」部分撤銷，另為
    裁定如主文第二項所示、及原處分違反道路交通管理事件裁
    決書嘉監南字第裁74─00000000號關於「記違規點數1點」
    部分撤銷，另為裁定如主文第四項所示，以資適法。
六、據上論斷，應依道路交通案件處理辦法第20條，裁定如主文
    。
中　　華　　民　　國　　94　　年　　3 　　月　　24　　日
                      臺灣臺南地方法院交通法庭
                          法　官    洪  榮  家
以上正本證明與原本無異。
如不服本裁定，應於收受送達後5日內向本院提出抗告狀。（應
附繕本）
　　　　　　　　　　　　　書記官    陳  志  德
中　　華　　民　　國　　94　　年　　3 　　月　　25　　日
